【裁判字號】    90,訴,574
【裁判日期】    901108
【裁判案由】    損害賠償
【裁判全文】
臺灣雲林地方法院民事判決  九十年度訴字第五七四號
    原      告  丙○○
                乙○○○
    被      告  甲○○
右當事人間請求損害賠償事件，本院判決如左：
    主    文
被告應給付原告丙○○新台幣壹佰柒拾壹萬壹仟零玖拾捌元，及自民國九十年十月五
日起至清償日止，按週年利率百分之五計算之利息。
被告應給付原告乙○○○新台幣柒拾萬捌仟肆佰陸拾陸元，及自民國九十年十月五日
起至清償日止，按週年利率百分之五計算之利息
訴訟費用由被告負擔。
本判決得為假執行。
    事    實
甲、原告方面：
  一、聲明：如主文所示。
  二、陳述：
    （一）被告於民國（下同）八十九年十二月十七日上午九時三十分許，駕駛車號
          ＯＺ─七五八六號自用小客車，沿雲林縣口湖鄉省道台十七線公路由北往
          南方向行駛，行經雲林縣口湖鄉水井村水井橋上時，原應注意汽車行駛於
          未劃標線之道路，應靠右行駛，又汽車行駛時，應注意車前狀況，並隨時
          採取必要之安全措施。而依當時天候晴、日間有自然光線、路面乾燥、無
          缺陷、無障礙物、及視距良好等客觀環境判斷，亦無不能注意之情事。詎
          其駕車竟疏未注意及之，仍貿然偏左逆向行駛，適有原告丙○○騎乘車號
          ＮＳＣ─三七０號重型機車，後面搭載其妻即原告乙○○○，沿該公路由
          南往北方向行駛，行至該處，被告見狀已不及煞閃，所駕駛之上揭自用小
          客車前方撞及原告丙○○之機車，造成原告丙○○受有頭部外傷、陰莖撕
          裂傷、左腿撕裂傷等傷害；原告乙○○○受有頭部外傷、左膝撕裂傷、右
                    腳撕裂傷、多處擦傷等傷害。
    （二）原告丙○○依據侵權行為法律關係請求被告給付醫療費用二萬四千五百七
          十八元、增加生活上需要三萬九千元、勞動能力損失四萬七千五百二十元
          、精神慰撫金一百六十萬元，合計為一百七十一萬一千零九十八元。
    （三）原告乙○○○依據侵權行為法律關係請求被告給付醫療費用二萬一千九百
          四十六元、增加生活上需要三萬九千元、勞動能力損失四萬七千五百二十
          元、精神慰撫金六十萬元，合計為七十萬八千四百六十六元。
  三、證據：提出醫療費用收據、土地所有權狀、證明書為證。
乙、被告方面：
  一、聲明：同意原告之請求。
    理    由
一、按當事人於言詞辯論期日時，為訴訟標的之認諾者，應本於其認諾，為該當事人
    敗訴之判決，民事訴訟法第三百八十四條定有明文。
二、本件原告主張之事實，已據提出醫療費用收據等為證，且被告於言詞辯論期日到
    庭，對原告之聲明及所依據之法律關係均表示同意原告之請求，本院自應本於被
    告之認諾，為其敗訴之判決。
三、從而原告等本於侵權行為法律關係法律關係，請求被告給付原告丙○○一百七十
    一萬一千零九十八元、原告乙○○○七十萬八千四百六十六元，及其法定遲延利
    息，為有理由，應予准許。
四、據上論結，本件原告之訴為有理由，依民事訴訟法第三百八十四條、第七十八條
    、第三百八十九條第一項第一款，判決如主文。
中      華      民      國    九十      年     十一     月      八      日
                                臺灣雲林地方法院民事第一庭
~B法      官  鍾貴堯
右為正本係照原本作成
如對本判決上訴，須於判決送達後廿日內向本院提出上訴狀
中      華      民      國    九十      年     十一     月      八      日
~B法院書記官  蔡金保


司法院資訊處製作；財團法人民間司法改革基金會備份。
